【裁判字號】    97,交上易,66
【裁判日期】    970424
【裁判案由】    公共危險
【裁判全文】
臺灣高等法院刑事判決                97年度交上易字第66號
  上  訴  人
  即  被  告  甲○○
  選任辯護人  鐘耀盛律師
上列上訴人因公共危險案件，不服臺灣士林地方法院96年度交易
字第765號，中華民國97年4月24日第一審判決（起訴案號：臺灣
士林地方法院檢察署 96年度偵字第11183號），提起上訴，本院
判決如下：
    主  文
上訴駁回。
    事  實
一、甲○○前於民國（下同）91年間，因酒醉駕車之公共危險案
    件，經臺灣士林地方法院 92年士交簡字第188號判決判處拘
    役35日，如易科罰金以銀元三百元折算一日確定，嗣於93年
    間復因酒醉駕車之公共危險案件，經臺灣士林地方法院93年
    度士交簡字第951號判決判處有期徒刑4月，如易科罰金以銀
    元三百元折算一日確定，於94年11月14日易科罰金執行完畢
    。詎猶不知警惕，再於96年間，因酒醉駕車之公共危險案件
    ，經臺灣士林地方法院96年度士交簡字第1004號判決判處有
    期徒刑 5月，如易科罰金以新台幣二千元折算一日確定。詎
    甲○○仍不知悔改，明知飲酒過量後其精神狀況有因而陷於
    恍惚，操控車輛之能力因而遲鈍，而無法適當操控車輛，竟
    仍96年 8月19日上午10時許，在臺北縣淡水鎮○○街某處飲
    用啤酒及烈酒後，明知其因酒精作用，已陷於不能安全駕駛
    動力交通工具之程度，猶騎乘車牌號碼CHG－087號重型機車
    返家，於同日12時50分許行經臺北縣淡水鎮○○路與水源街
    1 段處，為警攔檢盤查，經員警施以酒精呼氣測試，其呼氣
    中所含酒精濃度達每公升Ｏ．九九毫克，而查悉上情。
二、案經臺北縣政府警察局淡水分局報請臺灣士林地方法院檢察
    署檢察官偵查起訴。
    理  由
一、訊據上訴人即被告甲○○供承有於上揭時地飲用酒類後，行
    經上開路段，為警當場對其攔檢盤查，並經警對其施以酒精
    呼氣測試結果，其呼氣中所含酒精濃度達每公升Ｏ．九九毫
    克之事實，並有酒精測定紀錄表、刑法第185條之3案件測試
    觀察紀錄表及汽機車駕駛人酒後生理協調平衡檢測紀錄表各
    乙紙在卷可參，惟否認有何酒醉駕車之公共危險犯行，辯稱
    ：伊於路邊攤喝完酒後，只是牽著機車走，並未騎上機車，
    就被警察捉了云云，惟查，被告如何於上開時地飲用酒類後
    ，猶騎乘車牌號碼CHG－087號重型機車，而於行經臺北縣淡
    水鎮○○路與水源街1段處，為警當場攔檢盤查，並經警對
    其施以酒精呼氣測試結果，發現呼氣中所含酒精濃度達每公
    升Ｏ．九九毫克，已達不能安全駕駛動力交通工具之程度等
    情，業據證人即當時取締之警員鄭添財於原審法院審理時具
    結證稱：伊當時正在執行勤務，與伊同事騎乘巡邏車自水源
    街一段左轉到原德路40號的丁字路口時，看到甲○○騎乘摩
    托車迎面而來，他臉紅紅的，伊就請他靠邊停車，熄火，伊
    在他身旁有聞到很濃的酒味，便問他有無喝酒，他說有，還
    說他剛去買茶葉，伊就請他把車停下，另由伊騎乘他的機車
    載他，伊同事則在後跟隨，回去所內對甲○○製作筆錄。當
    時伊是從對面約10公尺處，就看到甲○○騎乘機車迎面駛來
    ，他滿臉通紅，伊回轉追他，他又騎約二十公尺才被伊攔下
    。從伊看到甲○○到攔下他舉發，都沒看到他牽著機車在走
    的情形。攔下甲○○時，伊就請他靠邊停車並且熄火云云，
    以證人鄭添財為臺北縣政府警察局淡水分局員警，因執行勤
    務而至該地，發現被告酒後騎承機車，依法予以攔檢，而以
    其與被告素無仇怨，衡情當無刻意設詞誣攀構陷被告之理，
    且以被告住居於台北縣八里鄉，其是否可能牽著機車自台北
    縣淡水鎮走回八里鄉，亦非無疑，是以證人鄭添財於負有具
    結義務並可能受偽證罪處罰之情形下，而於法庭為前揭證言
    ，其證言之憑信性應可獲得擔保，且較為可採，是被告辯稱
    ：伊只是牽著機車，沒有騎機車云云，要係卸責之詞，殊無
    足採。而被告經警對其施以酒精呼氣測試，其呼氣中所含酒
    精濃度達每公升Ｏ．九九毫克，此有酒精測定紀錄表、刑法
    第185條之3案件測試觀察紀錄表、汽機車駕駛人酒後生理協
    調平衡檢測紀錄表各乙紙附卷可參，而查酒精對人體之影響
    程度，當呼氣酒精濃度達每公升 0.5毫克時，將影響駕駛，
    當呼氣酒精濃度達每公升0.75毫克時，將造成思考、個性及
    行為改變，當呼氣酒精濃度達每公升 1.0毫克時，將造成中
    度中毒而有步態不穩、噁心嘔吐、精神混惑不清晰等症狀，
    此有行政院國軍退除役官兵輔導委員會臺北榮民總醫院88年
    8月5日（88） 北總內字第26868號函乙份附卷可佐，而被告
    飲酒後呼氣酒精濃度經檢測為每公升Ｏ．九九毫克，堪認被
    告之生理狀況已因飲酒過量致其注意力、判斷力、操控車輛
    之能力均遜於平時，其酒後駕車，將對其他用路人造成一般
    之危險性，已達不能安全駕駛之程度，應堪認定。事證明確
    ，被告犯行，應堪認定。
二、而查被告行為後，刑法第185條之3業於97年1月2修正公佈，
    其中罰金刑部分提高為「科或併科十五萬元以下罰金」，而
    修正前之罰金行規定「三萬元以下罰金」，經比較新舊法，
    修正後之規定，並未較有利於被告，爰依刑法第2條第1項前
    段之規定，適用修正前刑法第185條之3規定。是核被告甲○
    ○所為，係犯修正前刑法第185條之3之服用酒類不能安全駕
    駛動力交通工具而駕駛之公共危險罪。又被告有犯罪事實欄
    所載之犯罪科刑及執行情形，此有本院被告前案紀錄表在卷
    可參，其於受有期徒刑之執行完畢後，五年內再故意犯本件
    有期徒刑以上之罪，為累犯，應依刑法第 47條第1項之規定
    加重其刑。原審以被告上述犯行，事證明確，援引刑法第 2
    條第1項前段、修正前刑法第185條之3、第47條第1項，刑法
    施刑法第1條之1之規定，並審酌被告之素行，前已三次因服
    用酒類，不能安全駕駛動力交通工具而駕駛，遭法院判刑在
    案，猶未見反省，此次被查獲時呼氣酒精濃度並高達每公升
    0.99毫克，及犯罪後之態度等一切情狀，量處有期徒刑 7月
    ，經核認事用法，並無違誤，而查本件被告前已先後三次因
    酒後駕車之公共危險案件，經分別判處拘役35日、有期徒刑
    4月及有期徒刑5月確定，其中有期徒刑 4月部分，並經易科
    罰金執行完畢在案，詎猶不知警惕，明知飲酒過量後其精神
    狀況有因而陷於恍惚，操控車輛之能力因而遲鈍，而無法適
    當操控車輛，甚且可能肇致交通意外，危害其他用路人之生
    命、財產之安全甚鉅，竟仍第四度於飲酒過量後駕駛汽車，
    顯見其猶不知警惕，原審因而審酌被告之素行、前科、犯罪
    之情節及所犯之罪之法定刑，量處有期徒刑 7月，實難認屬
    過重，被告上訴意旨指摘原審量刑過重，尚難認有理由，應
    予駁回。
據上論斷，應依刑事訴訟法第368條，判決如主文。
本案經檢察官許美女到庭執行職務。
中    華    民    國    97    年    4     月    24    日
                  刑事第五庭    審判長法  官  吳  敦
                                      法  官  陳春秋
                                      法  官  張傳栗
以上正本證明與原本無異。
不得上訴。
                                      書記官  李佩真
中    華    民    國    97    年    4     月    24    日
附錄：本案論罪科刑法條全文
修正前刑法第185條之3
服用毒品、麻醉藥品、酒類或其他相類之物，不能安全駕駛動力
交通工具而駕駛者，處一年以下有期徒刑、拘役或三萬元以下罰
金。


司法院資訊處製作；財團法人民間司法改革基金會備份。
